【裁判字號】    90,易,2777
【裁判日期】    900911
【裁判案由】    傷害
【裁判全文】
臺灣高雄地方法院刑事判決                          九十年度易字第二七七七號
    公  訴  人  臺灣高雄地方法院檢察署檢察官
    被      告  甲○○
右列被告因傷害案件，經檢察官提起公訴（九十年度偵字第九八六九號），本院判決
如左：
    主  文
甲○○傷害人之身體，處有期徒刑肆月，如易科罰金，以佰元折算壹日。
    事  實
一、甲○○與乙○○為夫妻關係，惟感情不睦，於民國九十年四月十二日零時四十五
    分許，乙○○在高雄市○○區○○路四一七號二樓浴室洗澡時，甲○○基於普通
    傷害之犯意，以徒手毆打乙○○臉部，致使乙○○跌坐於臉盆上，並使臉盆破裂
    ，復以徒手拉扯乙○○之頭髮及手部，並以腳踩住乙○○之足部以避免乙○○逃
    跑，致其因之受有右手腕一Ｘ一公分瘀青、左前臂三Ｘ一公分擦傷、左腳踝二Ｘ
    二公分擦傷，左小趾瘀青腫痛及左側鼓膜穿孔之傷害。
二、案經乙○○訴經高雄市政府警察局楠梓分局報請臺灣高雄地方法院檢察署檢察官
    偵查起訴。
    理  由
一、本件訊據被告甲○○雖不否認曾與告訴人乙○○於上揭時地發生爭執等情，惟辯
    稱：當時是與告訴人發生爭執，告訴人無故出手抓其下體陽具及睪丸，才基於防
    身之意回擊告訴人等語。惟查，右揭事實，業據告訴人乙○○分別於警偵訊及本
    院庭訊時指訴綦詳，復有國軍左營醫院出具之診斷證明書二紙在卷可參，經核上
    開診斷證明書上所載告訴人所受之傷害與告訴人所指訴遭被告毆打之部位大致相
    符，告訴人之指訴應屬可信，此外，復有案發現場臉盆破裂照片二紙附卷可稽；
    被告雖以前詞置辯，然經訊之告訴人堅詞否認曾抓傷被告下體陽具及睪丸，又被
    告復無法提出當時確曾遭告訴人毆打之證明如傷單等物以實其說，並經本院依職
    權將被告送往台灣高雄地方法院檢察署法醫勘驗其身體，亦未見被告其下體陽具
    及睪丸有受傷之跡象，僅見其大腿內側有瘀傷之情形，此有台灣高雄地方法院檢
    察署驗傷診斷書一紙及照片在卷可稽，被告之下體陽具及睪丸顯然未曾受有傷害
    ，而被告於本院審理時雖提出於九十年六月十六日有因胸部挫傷而就醫之國軍左
    營醫院急診室處方箋及繳費收據，惟此部分距上開案發時點已有二個月之遙，且
    與被告所稱當時係遭告訴人抓傷下體始為反擊，其受傷部分顯有不同，是以尚難
    以此認定被告於案發當時確有受到告訴人傷害犯行，綜上所述，被告所稱係出於
    自衛行為之前提，即告訴人有攻擊行為尚屬不能證明，被告所辯自屬卸責之詞，
    不足採信。此外，證人即被告與告訴人之女李佳蓉於本院九十年家護字第四０五
    號民事通常保護令案中證述：「四月十二日我有看到，我在旁邊有看到，媽媽並
    沒有抓爸爸的下體，爸爸喝醉酒會帶我去媽媽的店鬧，爸爸會磨刀子要殺害媽媽
    ，爸爸在浴室打媽媽耳光，媽媽想要逃出去，媽媽還是在走廊被爸爸拉著頭髮進
    房間，媽媽當時頭髮很痛，慢慢用力的往後面走，後來媽媽沒有穿鞋子就逃出去
    報警，後來警察有來家裡，以前爸爸也有打過媽媽，至少有五次，都是爸爸喝完
    酒後鬧事，爸爸會在房間或在浴室打媽媽，我都有看到，爸爸會用手打媽媽的耳
    光，爸爸用什麼理由打媽媽我不知道，爸爸喝酒有時會打我有時不會，爸爸還會
    對我罵髒話，現在爸爸有和我們住在一起」等語（詳見九十年度家護字第四０五
    號民國九十年五月十五日調查筆錄），證人李佳蓉雖於本院改口稱當時在睡覺並
    沒有看見被告有毆打告訴人一事，惟衡諸常情，人之記憶力會隨時間之流逝而遞
    減，證人李佳蓉於距離案發時間一個月左右時在本院證述情節綦詳，並與告訴人
    之指述相符，而於本院九十年八月二十日審判期日時反而證述以當時在睡覺不知
    發生何事等語，然證人李佳蓉於九十年七月後即與被告同住，亦據被告所自承，
    被告自較足以左右證人李佳蓉之證述，足見應以九十年五月十五日證人李佳蓉於
    本院之證述較為可採。綜上所述，被告犯罪事證明確，傷害犯行足堪認定。
二、核被告所為，係犯刑法第二百七十七條第一項之普通傷害罪。公訴人雖未就被告
    致告訴人受有左側鼓膜穿孔傷害犯行起訴，惟此部分與公訴人起訴部分為單純一
    罪關係，且告訴人於九十年四月十二日在國軍左營醫院就診時即主訴有耳鳴之現
    象，復於九十年四月十六日在國軍左營醫院就診時即診斷出左側鼓膜有穿孔之情
    形，參以告訴人指訴被告有以徒手毆打其臉部之情形，上開傷害應與被告之行為
    有因果關係，本院自得一併審理。審酌被告僅因細故即以暴力之手段處理與告訴
    人間之爭執，事後又飾詞否認犯行，其犯罪動機及犯後態度均未足取，復參諸傷
    害之對象乃為女子，不論在力量或身材被告均位於優勢地位，仍恣意任為以及被
    害人所受之傷害等一切情狀，量處如主文所示之刑，併諭知易科罰金之折算標準
    ，以為懲儆。
據上論斷，應依刑事訴訟法第二百九十九條第一項前段，刑法第二百七十七條第一項
、第四十一條第一項，罰金罰鍰提高標準條例第一條前段、第二條，判決如主文。
中      華      民      國      九十      年     九     月     十一     日
                                  臺灣高雄地方法院刑事第二庭
                                      法  官  廖  建  瑜
右正本證明與原本無異。
如不服本判決，應於判決送達後十日內，向本院提出上訴狀。
                                      書記官  歐  文  政
中    華    民    國      九十      年      九      月      十二      日
附錄本件論罪條文；
中華民國刑法第二百七十七條
(普通傷害罪)
傷害人之身體或健康者，處三年以下有期徒刑、拘役或一千元以下罰金。
犯前項之罪因而致人於死者，處無期徒刑或七年以上有期徒刑；致重傷者，處三年以
上十年以下有期徒刑。


司法院資訊處製作；財團法人民間司法改革基金會備份。
